【裁判字號】    99,交聲,713
【裁判日期】    990618
【裁判案由】    違反道路交通管理處罰條例聲明異議
【裁判全文】
臺灣士林地方法院交通事件裁定  九十九年度交聲字第七一三號
受處分人
即異議人  甲○○
上列受處分人即異議人因違反道路交通管理處罰條例事件，對於
臺北市交通事件裁決所中華民國九十九年五月五日所為之處分（
原處分案號：北市裁罰字第裁二二—Ａ00000000號），
聲明異議，本院裁定如下：
    主  文
異議駁回。
    理  由
一、按行車管制號誌圓形紅燈顯示之意義如左：車輛面對圓形紅
    燈表示禁止通行，不得超越停止線或進入路口；又停止線，
    用以指示行駛車輛停止之界限，車輛停止時，其前懸部分不
    得伸越該線；本標線設於已設有「停車再開」標誌或設有號
    誌之交岔路口，鐵路平交道或行人穿越道之前方及左彎待轉
    區之前端；本標線為白實線，寬三十至四十公分，依遵行方
    向之路面寬度劃設之；與行人穿越道線同時設置者，兩者淨
    距以一公尺至三公尺為度，道路交通標誌標線號誌設置規則
    第二百零六條第五款第一目、第一百七十條第一項、第二項
    分別定有明文。次按汽車駕駛人，行經有燈光號誌管制之交
    岔路口闖紅燈者，處新臺幣（下同）一千八百元以上五千四
    百元以下罰鍰；汽車駕駛人，違反前開規定者，除依原條款
    處罰鍰外，並記違規點數三點，道路交通管理處罰條例第五
    十三條第一項、第六十三條第一項第三款亦有明文。
二、原處分意旨略以：受處分人即異議人甲○○於民國九十九年
    三月十三日下午四時五十五分許，駕駛車牌號碼五二七○—
    ＬＳ號自用小客車，行經臺北市○○○路與林森南路設有行
    車管制號誌之交岔路口時，該路口行車管制號誌已轉變為圓
    形紅燈，表示車輛禁止通行，不得超越停止線或進入路口，
    受處分人仍駕駛上開自用小客車闖紅燈，通過停止線且進入
    路口，而觸動感應式線圈感應，並啟動交通違規自動採證照
    相儀器拍攝照片採證，經臺北市政府警察局中正第一分局交
    通分隊警員製單逕行舉發車主吳建旻有違反道路交通管理處
    罰條例第五十三條第一項之違規行為，嗣車主吳建旻於應到
    案日期前提出申訴，並告知汽車駕駛人為甲○○，經原處分
    機關函請舉發單位即臺北市政府警察局第一分局調查結果，
    仍認受處分人有前開違規行為，原處分機關乃依道路交通管
    理處罰條例第五十三條第一項、第六十三條第一項第三款、
    違反道路交通管理事件統一裁罰基準及處理細則第四十一條
    、第四十三條、第四十四條、違反道路交通管理事件統一裁
    罰基準表之規定，於同年五月五日以北市裁罰字第裁二二—
    Ａ00000000號裁決書裁處受處分人罰鍰二千七百元
    ，並記違規點數三點。
三、異議意旨略以：受處分人於舉發當時車速為四十一公里，尚
    在標準範圍，並確認為黃燈始通行，且舉發照片上林森北路
    方向車輛處於靜止狀態，足證受處分係在黃燈下通過路口云
    云。
四、經查：
  (一)受處分人於九十九年三月十三日下午四時五十五分許，駕駛
    車牌號碼五二七○—ＬＳ號自用小客車，行經臺北市○○○
    路與林森南路設有行車管制號誌之交岔路口時，因觸動感應
    式線圈感應，並啟動交通違規自動採證照相儀器拍照採證闖
    紅燈，有採證照片、臺北市政府警察局北市警交大字第Ａ0
    0000000號舉發違反道路交通管理事件通知單在卷可
    稽。觀諸卷附二幀採證照片，舉發路口停止線前後各設有一
    處感應式線圈，車輛必須於通過路口停止線之際，始會碾壓
    感應式線圈，並啟動交通違規自動採證照相儀器，而依舉發
    照片上之數字及速率顯示，該路口已轉變為圓形紅燈一‧一
    五秒後，受處分人始駕駛上開自用小客車碾壓路口感應式線
    圈並通過停止線，而啟動交通違規自動採證照相儀器，且於
    紅燈亮起後二‧一五秒後，猶繼續以時速四十一公里往前行
    駛進入且通過路口，並有臺北市政府警察局中正第一分局九
    十九年四月十三日北市警中正一分交字第○九九三○七九四
    四○○號書函附卷足憑。
  (二)受處分人雖辯稱：舉發照片上林森北路方向車輛尚處靜止狀
    態，足證受處分係在黃燈下通過路口云云，然經本院向臺北
    市交通管制工程處查詢舉發當時舉發地點之交通號誌時相及
    秒數，臺北市交通管制工程處於九十九年六月十四日以北市
    交工控字第○九九三一九六五一○○號書函函覆本院以：「
    第一時相忠孝東路東西向通行一○○秒（包含黃燈三秒及全
    紅二秒），第二時相林森南北路通行五十秒（包含黃燈三秒
    及全紅三秒），如前揭說明，該路口於南北向及東西向號誌
    時相轉換時皆預設有全紅路口淨空時段」等語，足見受處分
    人於舉發當時通過舉發地點路口之際，係因處於路口淨空時
    段，林森南北路亦為紅燈禁止通行狀態，林森北路方向始無
    車輛行進，受處分人僅以舉發照片上林森北路方向車輛處於
    靜止狀態，即謂其係於黃燈時通行舉發地點路口，顯無可採
    。是受處分人於上揭時、地，駕駛上開自用小客車，在舉發
    地點路口行車管制號誌已轉變為紅燈後，猶行進碾壓路口感
    應式線圈並通過停止線，而啟動交通違規自動採證照相儀器
    ，並繼續以時速四十一公里之速度前行進入並通過路口，其
    有闖紅燈之違規行為，至為灼然。
  (三)從而，原處分機關對受處分人之前揭違規行為，依道路交通
    管理處罰條例第五十三條第一項、第六十三條第一項第三款
    、違反道路交通管理事件統一裁罰基準及處理細則第四十一
    條、第四十三條、第四十四條、違反道路交通管理事件統一
    裁罰基準表之規定，於九十九年五月五日以北市裁罰字第裁
    二二—Ａ00000000號裁決書裁處受處分人罰鍰二千
    七百元，並記違規點數三點，核無不當。本件聲明異議為無
    理由，應予駁回。
據上論斷，依道路交通案件處理辦法第十九條，裁定如主文。
中    華    民    國    99    年    6     月    18    日
                          臺灣士林地方法院交通法庭
                              法      官  孫萍萍
以上正本證明與原本無異。
如不服本裁定，應於送達後五日內，向本院提出抗告狀。
                              書  記  官  劉易柔
中    華    民    國    99    年    6     月    18    日

司法院資訊處製作；財團法人民間司法改革基金會備份。
